臺灣高等法院臺南分院刑事判決
109年度上訴字第1102號
上  訴  人  
即  被  告  蔡洪雪香
            蔡聯芳  
上二人共同
選任辯護人  陳進長律師
上  訴  人  
即  被  告  洪雪鸞  
上列上訴人因詐欺等案件，不服臺灣臺南地方法院108年度易字
第654號中華民國109年7月29日第一審判決（起訴案號：臺灣臺
南地方檢察署106年度偵字第15976號、108年度偵字第2289號）
，提起上訴，本院判決如下：
    主  文
上訴駁回。
    事  實
一、蔡聯芳與蔡洪雪香係夫妻（下稱蔡聯芳等2人），蔡忻惠為
    蔡聯芳胞姐。蔡聯芳等2人自民國89年5月間起至97年7月止
    ，向蔡忻惠借款（由蔡忻惠以電匯或ATM轉帳方式匯款至蔡
    洪雪香指定之帳戶）供其等繳付登記在蔡洪雪香名下坐落臺
    南市○○區○○段00000地號暨其上同段00建號建物即門牌號碼
    臺南市○○區○○路○○○00○00號房屋（下稱○○路房地）之貸款並
    清償該貸款抵押債權完畢後，因蔡聯芳等2人拒絕償還借款
    ，蔡忻惠即以蔡洪雪香為債務人聲請對蔡洪雪香之財產實施
    假扣押，經臺灣臺南地方法院（下稱臺南地院）以102年度
    司裁全字第929號裁定蔡忻惠供擔保後，得對蔡洪雪香之財
    產實施假扣押，嗣經蔡忻惠聲請以102年度司執全字第615號
    對蔡洪雪香下列財產實施假扣押執行：㈠對○○路房地為假扣
    押查封登記。㈡對蔡洪雪香於京城商業銀行○○分行〈下稱京城
    銀行○○分行〉之存款債權新臺幣（下同）57萬6,849元予以扣
    押（下稱存款債權），並訴請蔡洪雪香返還借款，經臺南地
    院103年度訴字第52號、本院103年度上字第93號、最高法院
    104年度台上字第2038號判決蔡洪雪香應給付蔡忻惠168萬1,
    487元本息確定（最高法院104年度台上字第2038號判決將本
    院103年度上字第93號判決蔡洪雪香敗訴之7,000元本息部分
    廢棄發回，蔡忻惠就該廢棄部分撤回起訴而確定，原審判決
    將蔡忻惠經判決確定之借款債權誤繕為168萬8,487元，應更
    正為168萬1,487元）。蔡忻惠即以該民事確定判決對蔡洪雪
    香前述假扣押財產聲請強制執行（臺南地院104年度司執字
    第115432號，下稱系爭強制執行事件）。
二、詎蔡聯芳等2人因不欲蔡忻惠強制執行取得其等財產，竟勾
    串蔡洪雪香胞妹洪雪鸞，明知蔡聯芳與蔡洪雪香並未積欠洪
    雪鸞320萬元債務，竟意圖為自己不法之所有，基於三人以
    上共同詐欺得利、使公務員登載不實之犯意聯絡，而為下列
    行為：
　㈠於104年間某日，由蔡洪雪香簽發：①票面金額170萬元、發票
    日102年4月5日、未載到期日之無記名本票（票號00000000
    號）、②票面金額150萬元、發票日103年6月5日、未載到期
    日之無記名本票（票號00000000號）（以下合稱系爭本票）
    ，由蔡聯芳準備司法院制式《民事聲請裁定本票強制執行狀》
    表格交由洪雪鸞於聲請人欄及具狀人欄簽名，蔡聯芳填載內
    容並檢附系爭本票，以洪雪鸞之名義，於104年11月16日向
    臺南地院遞狀聲請裁定本票准許強制執行，致使不知情之該
    院司法事務官依形式審查後，於104年11月20日將洪雪鸞對
    蔡洪雪香上開320萬元虛偽本票債權本息得為強制執行之不
    實事項登載於職務上所掌管之104年度司票字第2196號裁定
    （下稱系爭本票裁定）而核發送達，並因蔡洪雪香故意未提
    出抗告而於104年12月8日確定，司法事務官再核發裁定確定
    證明書，足生損害於蔡忻惠及臺南地院核發本票准許強制執
    行與裁定確定證明書之正確性。
　㈡於104年12月間蔡聯芳準備司法院制式《民事聲請強制執行狀》
    表格交由洪雪鸞於聲請人欄及具狀人欄簽名，蔡聯芳填載內
    容並以系爭本票裁定作為執行名義，以洪雪鸞之名義，於10
    4年12月21日向臺南地院遞狀聲請強制執行，並聲請對前述
    假扣押之○○路房地及存款債權實施強制執行而為行使，經臺
    南地院以104年度司執字第115432號強制執行事件受理（下
    稱執行法院），致使不知情之司法事務官將洪雪鸞為債權人
    之不實事項接續登載於職務上掌管之各該執行文書，京城銀
    行○○分行並依執行法院核發之執行命令，將扣押之存款債權
    扣除手續費之餘額57萬6,649元匯交執行法院，○○路房地則
    於105年8月30日由第三人蔡旻霖以180萬元拍定買受，嗣不
    知情之司法事務官為形式審查後，據以製作105年2月17日存
    款債權57萬6,649元之分配表（下稱甲分配表）、105年10月
    12日不動產拍定所得180萬元之分配表（下稱乙分配表），
    暨各該分配結果彙總表，分別將不實系爭本票債權登載於上
    開職務上掌管之分配表等文書內，致使蔡忻惠所能分配之金
    額減少，甲分配表部分，洪雪鸞獲分配45萬1,462元（含執
    行費2萬5,600元），蔡忻惠僅獲分配12萬5,171元（含執行
    費7,200元），乙分配表部分，洪雪鸞獲分配40萬5,169元（
    含執行費5,700元），蔡忻惠僅獲分配25萬0,668元（含執行
    費6,252元）（另有抵押債權人國泰人壽保險股份有限公司
    參與分配），足生損害於蔡忻惠及執行法院關於強制執行處
    理之正確性。嗣蔡忻惠就甲分配表對蔡洪雪香、洪雪鸞提起
    分配表異議之訴，經臺南地院柳營簡易庭於106年1月6日以1
    05年度營簡字第115號判決甲分配表中洪雪鸞之分配金額應
    予剔除，不得列入分配，應改分配予蔡忻惠，蔡洪雪香、洪
    雪鸞不服提起上訴，經臺南地院於106年10月11日以106年度
    簡上字第84號判決上訴駁回而確定。執行法院遂依職權剔除
    洪雪鸞之不實本票債權後，先於106年1月8日更正甲分配表
    ，蔡忻惠獲分配57萬6,649元（含執行費7,200元），並在加
    入提存款利息434元後，於107年3月15日更正乙分配表，蔡
    忻惠獲分配62萬4,971元（含執行費6,252元），致被告3人
    未生得利既遂之結果。而由於蔡忻惠於105年2月26日提出本
    案告訴，經檢察官偵查，發覺系爭本票裁定及系爭強制執行
    事件均係由蔡聯芳代洪雪鸞進行，始查知上情。　　
三、案經蔡忻惠告訴臺灣臺南地方檢察署檢察官偵查起訴。 
    理  由
壹、程序部分（證據能力）
一、按被告以外之人於審判外之言詞或書面陳述，除法律有規定
    者外，不得作為證據，刑事訴訟法第159條第1項定有明文。
    惟被告以外之人於審判外之陳述，雖不符刑事訴訟法第159
    條之1至第159條之4規定，但經當事人於審判程序同意作為
    證據，法院審酌該言詞陳述或書面陳述作成時之情況，認為
    適當者，亦得為證據，刑事訴訟法第159條之5第1項亦有明
    文。本判決所引用認定犯罪事實之具傳聞性質之供述證據，
    經檢察官、被告3人及辯護人於本院準備程序及審理時，均
    表示同意作為本案證據（見本院卷第84頁、第163-164頁）
    ，本院審酌該等供述證據作成時之情況及與本案待證事實間
    之關聯性，認以之作為證據要屬適當，依刑事訴訟法第159
    條之5第1項規定，均有證據能力。
二、傳聞法則乃對於被告以外之人於審判外之言詞或書面陳述而
    為之規範。本判決所引用之非供述證據，無刑事訴訟法第15
    9條第1項傳聞法則之適用，本院審酌上開證據資料作成時之
    情況，與本案待證事實具有關聯性，且無事證認有違背法定
    程式或有偽造變造所取得之排除事由，自均有證據能力。
貳、實體部分
一、認定犯罪事實所憑之證據及理由
㈠被告蔡聯芳、蔡洪雪香、洪雪鸞對於上揭犯罪事實雖於偵查、
  原審及上訴本院之始否認犯行，惟於本院準備程序及審理時，
  均認罪坦承犯行（見本院卷第74-75頁、第161頁、第215-219
  頁）。辯護人則以：⑴被告蔡聯芳等2人因經濟狀況不佳，房屋
  要被拍賣，一時失慮始以假債權參與分配，因告訴人提出分配
  表異議之訴，縱使被告蔡聯芳等2人製造假債權，對告訴人的
  影響仍屬有限。⑵請審酌被告蔡聯芳等2人無前科，因環境所迫
  ，一時失慮而為本案犯行，且因經濟不允許，無多餘金錢，始
  未能與告訴人達成和解，請給予緩刑宣告等語，為被告蔡聯芳
  等2人辯護。經查：
　⒈蔡聯芳等2人自89年5月間起至97年7月止，向蔡忻惠借款，由
    蔡忻惠以電匯或ATM轉帳方式匯款至蔡洪雪香指定之帳戶，
    供蔡聯芳等2人繳付登記在蔡洪雪香名下之○○路房地貸款，
    然於清償該貸款抵押債權完畢後，蔡聯芳等2人未償還借款
    ，蔡忻惠遂經臺南地院102年度司裁全字第929號裁定供擔保
    後，聲請對蔡洪雪香之○○路房地及對京城銀行○○分行之存款
    債權實施假扣押執行，業經本院調取臺南地院102年度司執
    全字第615號假扣押執行事件卷宗查閱無訛。蔡忻惠訴請蔡
    洪雪香返還借款部分，前經本院103年度上字第93號判命蔡
    洪雪香應給付蔡忻惠168萬8,487元本息，蔡洪雪香不服提起
    上訴，最高法院104年度台上字第2038號判決將其中蔡洪雪
    香敗訴之7,000元本息部分廢棄發回，蔡忻惠於105年6月21
    日本院104年度上更一字第23號審理時，就該廢棄部分撤回
    起訴而確定，亦即歷經三審訴訟後，蔡洪雪香應給付蔡忻惠
    168萬1,487元借款本息始告確定，亦有該民事訴訟事件歷審
    判決在卷可參，以上事實被告3人均未爭執。
　⒉蔡洪雪香簽發系爭本票2紙，在蔡聯芳準備之《民事聲請裁定
    本票強制執行狀》內聲請人欄及具狀人欄簽名，由蔡聯芳填
    載內容並檢附系爭本票2紙，以洪雪鸞之名義，於104年11月
    16日向臺南地院遞狀聲請裁定本票准許強制執行獲准，該裁
    定送達蔡洪雪香後，未據蔡洪雪香抗告而確定，並據司法事
    務官核發裁定確定證明書等情，業經被告3人於本院審理時
    坦承在卷，本院復調取臺南地院104年度司票字第2196號本
    票裁定強制執行卷宗查閱無誤。
　⒊蔡洪雪香於蔡聯芳準備之《民事聲請強制執行狀》內聲請人欄
    及具狀人欄簽名，蔡聯芳填載內容並以系爭本票裁定作為執
    行名義，以洪雪鸞之名義，於104年12月21日向臺南地院聲
    請強制執行，並聲請對○○路房地及存款債權實施強制執行而
    為行使，經執行法院受理而對該等財產實施強制執行，扣押
    存款債權57萬6,649元，○○路房地以180萬元拍定，嗣由司法
    事務官於105年2月17日製作甲分配表（存款債權部分），10
    5年10月12日製作乙分配表（○○路房地部分），暨各該分配
    結果彙總表，致使蔡忻惠所能分配之金額減少，經蔡忻惠就
    甲分配表對蔡洪雪香、洪雪鸞提起分配表異議之訴，一審獲
    勝訴判決，蔡洪雪香、洪雪鸞不服提起上訴，遭駁回上訴確
    定。執行法院在分配表異議之訴一審判決後，先後更正甲、
    乙分配表，剔除洪雪鸞之系爭本票債權，被告3人因而未生
    得利之結果等情，亦經本院調取104年度司執字第115432號
    給付票款強制執行事件全卷、106年度簡上字第84號分配表
    異議之訴事件全卷核閱無訛。
㈡被告3人雖於原審否認系爭本票債權並非虛偽，辯稱：因蔡聯芳
  塑膠生意週轉發生問題，蔡聯芳等2人陸續向洪雪鸞借款以支
  應資金缺口及房貸，如附表一所示蔡聯芳支票帳戶內存入之款
  項係向洪雪鸞所借，洪雪鸞另以其配偶廖益賢、兒子廖文聖、
  女兒廖文琪及親戚賴嘉旎之名義陸續將借款匯進蔡洪雪香安順
  郵局帳戶，經先後於102年、103年對帳後，始簽發系爭2紙本
  票云云。然經臺南地院106年度簡上字第84號分配表異議之訴
  審理調查，依蔡聯芳於該民事訴訟供述：伊是伊透過蔡洪雪香
  向洪雪鸞借款，由洪雪鸞開立支票存入伊支票帳戶之金額大概
  有80幾萬元，至於蔡洪雪香給伊的借款，伊無法舉證錢怎麼來
  的等語，足認借貸關係存在於蔡聯芳與洪雪鸞之間，無法證明
  蔡洪雪香與洪雪鸞間有附表一所示之借貸關係存在，業已詳載
  於判決理由，並經本院調取該訴訟事件全卷查閱無訛。再者，
  附表一所示蔡聯芳支票帳戶存入託收之支票內容，依各該支票
  票載發票日、票據託收日、票款入帳日之紀錄，該等支票均係
  於票載發票日前約3-4個月間託收，而至票載發票日屆至始提
  示兌現，並無貼現提前取款情形，殊難想像何以在蔡聯芳等2
  人急需用錢而向洪雪鸞借款之情形下，洪雪鸞同意借款卻交付
  遠期支票，而蔡聯芳夫妻取得該支票亦未貼現變現或直接將支
  票轉讓用於支付欠款，反卻託收存入3-4個月後始兌現取用，
  而被告3人對此未提出合理答辯，參酌告訴人於分配表異議之
  訴及本案原審審理證稱：該等支票係蔡聯芳於88-89年間與廖
  益賢合作製造販售塑膠麻將牌組，由廖益賢交付蔡聯芳就北部
  銷售應分得款項等情，與附表一所示蔡聯芳支票帳戶存入託收
  支票之紀錄無違，認被告3人辯稱該等支票均係洪雪鸞交付之
  借款云云，顯難採信，已據原審判決理由說明綦詳。其次，被
  告3人所辯先後於102、103年對帳後始簽發系爭2紙本票乙情，
  未據提出各次對帳依據及計算方式，無從佐證對帳計算出與系
  爭本票面額相當之借款金額，且經原審調閱蔡洪雪香安順郵局
  交易明細（見附表二），該帳戶自93年1月起至103年12月底止
  ，洪雪鸞固然有按月存匯款至該帳戶，各月匯入款項雖有不同
  ，惟多呈各月至少5千元以上存匯款入帳，期間長達10年，且
  於系爭本票票載發票日（102年4月5日、103年3月17日）後，
  仍持續定期匯款，而上開存入之款項多係用以按月扣繳保費，
  提款紀錄甚少（提款部分見附表二▼），顯見係專用於定期扣
  繳保費，客觀上難認係因蔡洪雪香亟需用錢向洪雪鸞借款始由
  洪雪鸞存匯入，且該帳戶按月扣繳保費後仍有餘額之情況下，
  何以蔡洪雪香未提領使用，或僅提領少部分金額，參酌告訴人
  於分配表異議之訴及本案原審審理時證稱：洪雪鸞於93年間因
  倒會欠債，由蔡洪雪香替其償還會款，洪雪鸞該等存匯款應係
  分期償還蔡洪雪香之款項等語，客觀上難認係蔡洪雪香向洪雪
  鸞之借款，反而較符合告訴人證訴情節之外觀等情，亦經原審
  調查後於判決理由說明綦詳。
㈢從而，被告3人於本院審理之任意性自白，與前述告訴人蔡忻惠
  提起之返還借款、分配表異議之訴民事訴訟事件調查審理，及
  原審判決調查所呈現之結果，均相符合，堪信為真實，渠等犯
  行洵堪認定，應依法論科。
二、論罪科刑
㈠新舊法比較適用
　刑法第214條規定，於108年12月25日修正公布並於同年月27日
  生效施行，惟本次修法僅係將刑法施行法第1之1條關於罰金之
  貨幣單位及提高倍數予以換算後修法明定（即省去修正前需就
  原條文依施行法規定計算得出法定刑之步驟；參見附錄法條）
  ，是就該等條文之罪刑並無變動，無新舊法比較適用之問題，
  逕適用新法規定即可。
㈡犯罪構成理由
  ⒈按執票人就本票聲請法院裁定事件，屬非訟事件，法院僅對
    執票人聲請為形式上審查，即將本票內容登載於裁定上准予
    強制執行，無須為實質上審查，以判斷本票債權內容真偽，
    故以虛偽債權所簽立之本票聲請法院裁定准予強制執行，如
    足生損害於公眾或他人，即符刑法第214條之使公務員登載
    不實罪（最高法院85年度台上字第3936號裁判要旨參照）。
    依相同法理，債權人聲請強制執行，亦屬非訟事件，執行法
    院僅就債權人檢附之執行名義及聲請事項為形式上審查，即
    進行強制執行程序，無須審查債權人所提出之執行名義債權
    真偽，故以內容不實之本票裁定聲請強制執行，如足生損害
    於公眾或他人，自亦犯刑法第214條之使公務員登載不實罪
    。 
　⒉次按債務人勾結他人成立虛偽債權，取得不實之執行名義參
    與分配，共同向執行法院為債務人騙回部分之拍賣價金，係
    共犯刑法之詐欺得利罪（最高法院89年度台非第388號裁判
    要旨參照）。上開行為，係俗稱「訴訟詐欺」案型（另有其
    他衍生型），雖行為人係向法院施用詐術，法院固屬直接被
    害人，然其行為目的係在取得強制執行所分配之財產，是該
    行為之被害人尚包括因該強制執行致財產或利益因而受損害
    之人。
　⒊罪名與罪數及刑之減輕事由 　
　⑴再按刑法第339條之4第1項第2款三人以上共同詐欺得利罪，
    旨在針對不特定、多數性之詐欺行為類型，因其侵害社會程
    度及影響層面均較普通詐欺行為嚴重，故予加重處罰（最高
    法院109年度台上字第2985號判決參照)。被告蔡聯芳、蔡洪
    雪香、洪雪鸞均明知蔡洪雪香並未積欠洪雪鸞系爭本票面額
    之債務，為規避債務人蔡洪雪香名下財產遭告訴人蔡忻惠強
    制執行及減少蔡洪雪香之清償成數，由蔡洪雪香簽發系爭本
    票，洪雪鸞佯裝債權人，再由蔡聯芳以洪雪鸞名義聲請系爭
    本票裁定並據以聲請強制執行，而使臺南地院不知情之承辦
    司法事務官，將該虛偽債權登載於職務上所掌管之本票准許
    強制執行裁定上，並使執行法院不知情之承辦司法事務官登
    載於各該執行文書，並據以製作甲、乙分配表，將不實本票
    債權列入分配，倖告訴人提起分配表異議之訴勝訴，執行法
    院遂將該虛偽債權剔除，致被告3人之目的未能得逞，核其
    等所為，係犯刑法第216條、第214條之行使使公務員登載不
    實文書罪、第339條之4第1項第2款、第2項之三人以上共同
    犯詐欺得利未遂罪（被告3人涉犯毀損債權部分，業經告訴
    人於偵查中撤回告訴，見106年度偵字第15976號卷第195頁
    ）。
　⑵被告3人就上開犯行，有犯意聯絡及行為分擔，構成共同正犯
    。
  ⑶被告3人雖先後藉由法院核發不實之本票裁定，進而聲請強制
    執行，將虛偽之本票債權列入參與分配債權，而使公務員登
    載不實文書、詐欺得利，惟依強制執行程序之法定程式要件
    （即取得執行名義與聲請強制執行），上開行為，均係為達
    成取得分配財產及減少告訴人分配成數之前置行為，且均係
    出於詐得分配財產之同一目的，除應認屬接續行為外，該等
    行為亦屬其等為詐得分配財產之手段，是該等使公務員登載
    不實文書、詐欺得利等行為，在自然意義上雖非完全一致，
    然有局部重疊合致，且犯罪目的單一，依一般社會通念，應
    評價為一行為方符合刑罰公平原則，是被告3人以一行為觸
    犯上開二罪名，均為想像競合犯，依刑法第55條之規定，均
    應從一重論以三人以上共同犯詐欺得利未遂罪。公訴意旨認
    被告3人係構成刑法第339條第3項、第1項詐欺取財未遂罪，
    顯未注意本案係由被告3人共同實施詐欺犯行，尚有未洽，
    惟業經原審諭知上開加重詐欺得利未遂罪名，並經公訴檢察
    官於原審審理時改以加重詐欺未遂罪論告（見原審卷第320
    、358頁）。另就乙分配表（即○○路房地賣得價金）部分，
    起訴書雖未記載此部分事實，惟此部分事實，仍屬被告3人
    為詐取分配財產之部分行為，與起訴部分有接續犯之一罪關
    係，而為起訴效力所及，自應併予審理，附此敘明。
  ⑷被告3人已著手實行詐欺行為，惟因告訴人提起分配表異議之
    訴勝訴而由執行法院將系爭本票債權剔除，致未詐得分配財
    產，為未遂犯，爰依刑法第25條第2項規定，按既遂犯之刑
    減輕之。 
參、上訴駁回之理由
一、原審以被告3人共同犯詐欺得利未遂罪，事證明確，審酌告
    訴人長期提供現金借款資助蔡聯芳等2人，告訴人就本案執
    行債權取得確定判決後，原僅要求以扣押之京城銀行○○分行
    存款債權和解，仍遭蔡聯芳等2人拒絕，告訴人遂聲請終局
    執行，被告3人卻虛偽製造本案本票債權，聲請本票准許強
    制執行，進而聲請強制執行，謀求取回財產，侵害告訴人分
    配成數，且於告訴人提起分配表異議之訴獲勝訴確定後，於
    ○○路房地執行分配時，又對告訴人分配金額聲明異議，延宕
    告訴人受償時間，所為非是，並斟酌被告3人素行、知識程
    度、與告訴人之關係、犯罪動機、目的、手段、雖未能遂行
    犯行但使告訴人徒耗勞費之程度、犯後態度等一切情狀，分
    別判處蔡聯芳、蔡洪雪香、洪雪鸞有期徒刑10月、6月、6月
    之罪刑。核其認事用法俱無違誤，所為刑之宣告，亦係以行
    為人之責任為基礎，經審酌刑法第57條各款所列事項及其他
    一切情狀後而為，所量定之刑未逾越法定刑範圍或有何違反
    比例、公平及罪刑相當原則，亦稱允當。
二、被告3人雖於本院準備程序及審理時認罪坦承犯行，請求從
    輕量刑，並為緩刑之宣告等語。惟被告犯罪後坦承犯行，雖
    事關其是否有悔悟之心，而得對被告量刑為有利審酌事項，
    然亦應斟酌被告係在訴訟程序中何一個階段認罪、在何種情
    況下認罪，以明應否對量刑產生影響。查被告3人於偵查、
    原審均矢口否認犯行，上訴本院於上訴理由狀原亦否認犯行
    ，嗣於本院準備程序及審理時方認罪坦承犯行。本院審酌被
    告蔡聯芳等2人在告訴人自89年5月3日起至97年7月21日止，
    逐月以電匯或ATM轉帳方式，陸續將借款金額轉入蔡洪雪香
    指定之蔡聯芳荷蘭銀行○○分行帳戶，供蔡洪雪香繳納○○路房
    地之貸款（見返還借款訴訟事件歷審判決），於告訴人請求
    返還借款時，不僅拒絕清償，在告訴人提供擔保聲請假扣押
    ，執行蔡洪雪香所有○○路房地及存款債權，同時訴請返還借
    款時，蔡洪雪香對返還借款敗訴部分提起二、三審上訴，經
    最高法院104年台上字第2038號判決將其中7,000元本息部分
    廢棄發回（其餘168萬1,487元本息部分駁回蔡洪雪香之上訴
    而確定），告訴人就廢棄發回之7,000元本息部分撤回起訴
    ，顯係為避免徒耗訴訟資源。被告3人為取回執行財產以減
    少告訴人分配成數，另製造本案虛偽之本票債權，聲請本票
    准許強制執行，進而聲請強制執行，復於告訴人就甲分配表
    提起分配表異議之訴獲勝訴判決後，猶提起上訴，經臺南地
    院於106年10月11日以106年度簡上字第84號判決駁回蔡洪雪
    香、洪雪鸞之上訴確定後，執行法院據以更正甲、乙分配表
    ，蔡聯芳等2人猶聲明異議（以蔡洪雪香名義提出，蔡聯芳
    為代理人），經執行法院裁定駁回其異議，始順利完成分配
    （見本院卷第127-132頁）。又告訴人提出本案告訴後，自
    偵查至原審提出各項抗辯，原審因而傳喚告訴人以證人身分
    行交互詰問，並就被告3人抗辯及所提出之各項抗辯逐一調
    查釐清後，認定被告3人共同犯詐欺得利未遂罪，而為罪刑
    之宣告，被告3人上訴本院，上訴理由狀猶否認犯行，於本
    院準備程序認罪坦承犯行，實不無出於案情已臻明朗，企求
    輕判，然數年爭訟，耗費相當司法資源，亦使告訴人為實現
    借款債權，不僅供擔保實施假扣押，同時訴請返還借款，歷
    經三審訴訟確定，聲請強制執行，被告3人猶製造虛偽本票
    債權，意圖取回蔡洪雪香執行標的之財產，減少告訴人分配
    成數，告訴人被迫提起分配表異議之訴，歷經數年訟累，可
    以想見身心俱疲，而於本院審理時表示無調解意願（見本院
    卷第92-1頁），難認被告3人在本院準備程序後所為認罪坦
    承犯行，係出於真心悔悟，因認被告3人於本院認罪此一量
    刑變動因素，尚未達到改變原審量刑之程度，故被告3人以
    其等均已認罪為由，上訴請求量處較輕之刑及為緩刑之宣告
    ，均無理由，均應予以駁回。
三、又本案本票正本2紙係被告3人用以聲請本票裁定准許強制執
    行，並據以聲請強制執行，連同104年度司票字第2196號本
    票裁定、裁定確定證明書正本一併交付執行法院，於執行終
    結後，已據執行法院以107年4月20日南院武104司執合字第1
    15432號函將上開文書及本票全部檢還洪雪鸞，留存影本附
    卷（見本院調取之執行卷宗），系爭本票2紙固屬供本案犯
    罪所用之物，然該2紙本票影本已編定於上開104年度司票字
    第2196號、104年度司執字第115432號卷宗內，且經臺南地
    院105年度營簡字第115號、106年度簡上字第84號分配表異
    議之訴確定判決認定不足以證明洪雪鸞對蔡洪雪香有該本票
    債權存在，因認本票正本2紙縱經發還洪雪鸞，已無法做為
    其他使用，價值低微，單獨存在不具刑法上之非難性，縱予
    沒收或追徵，對於犯罪行為之不法、罪責評價並無影響，復
    不妨害被告3人刑度之評價，對於預防及遏止犯罪之助益不
    大，欠缺刑法上重要性，無沒收或追徵之必要，原審判決未
    併予宣告沒收或追徵，尚無不當。又該2紙本票為被告蔡洪
    雪香簽發後交與被告洪雪鸞，並非偽造之本票，無從依刑法
    第205條之規定宣告沒收，併此敘明。
據上論斷，應依刑事訴訟法第368條，判決如主文。
本案經檢察官莊士嶔提起公訴，檢察官陳建弘到庭執行職務。
中　　華　　民　　國   109    年    12    月    29    日
                    刑事第六庭  審判長法  官  張瑛宗
                                      法  官  林坤志
                                      法  官  林逸梅
以上正本證明與原本無異。
如不服本判決應於收受送達後20日內向本院提出上訴書狀，其未
敘述上訴理由者，並得於提起上訴後20日內向本院補提理由書（
均須按他造當事人之人數附繕本）「切勿逕送上級法院」。
　　　　　　　　　　　　　　　　　　　書記官  施淑華
中　　華　　民　　國   109    年    12    月    29    日
附錄本案論罪科刑法條全文　　　　
中華民國刑法第216條
（行使偽造變造或登載不實之文書罪）
行使第210條至第215條之文書者，依偽造、變造文書或登載不實
事項或使登載不實事項之規定處斷。
中華民國刑法第214條
明知為不實之事項，而使公務員登載於職務上所掌之公文書，足
以生損害於公眾或他人者，處3年以下有期徒刑、拘役或1萬5千
元以下罰金。
中華民國刑法第339條之4
犯第339條詐欺罪而有下列情形之一者，處1年以上7年以下有期
徒刑，得併科1百萬元以下罰金：
一、冒用政府機關或公務員名義犯之。
二、三人以上共同犯之。
三、以廣播電視、電子通訊、網際網路或其他媒體等傳播工具，
    對公眾散布而犯之。
前項之未遂犯罰之。
中華民國刑法施行法第1條之1
（罰金貨幣單位與罰鍰倍數）
中華民國九十四年一月七日刑法修正施行後，刑法分則編所定罰
金之貨幣單位為新臺幣。
九十四年一月七日刑法修正時，刑法分則編未修正之條文定有罰
金者，自九十四年一月七日刑法修正施行後，就其所定數額提高
為三十倍。但七十二年六月二十六日至九十四年一月七日新增或
修正之條文，就其所定數額提高為三倍。
附表一        編 號 支票內容（依蔡聯芳存入三信帳戶託收日排序）     蔡聯芳三信託收日及入帳日   支票號碼 發票帳戶  票載發票日 票面金額 支票託收日 票款入帳日  1 AW0000000 台企銀○○ 廖益賢 89.01.13 58,000 88.10.08 89.01.14  2 CM0000000 ○○區農會 洪雪鸞 89.01.13 59,000 88.11.02 89.01.14  3 CM0000000 ○○區農會 洪雪鸞 89.01.21 58,000 88.11.02 89.01.24  4 CM0000000 ○○區農會 洪雪鸞 89.01.31 57,000 88.11.02 89.02.01  5 AW0000000 台企銀○○ 廖益賢 89.02.18 60,000 88.11.02 89.02.19  6 CM0000000 ○○區農會 洪雪鸞 89.02.11 61,000 88.11.23 89.02.14  7 CM0000000 ○○區農會 洪雪鸞 89.02.21 61,000 88.11.23 89.02.22  8 CM0000000 ○○區農會 洪雪鸞 89.03.03 60,500 88.12.01 89.03.04  9 CM0000000 ○○區農會 洪雪鸞 89.03.10 61,000 88.12.01 89.03.13 10 AW0000000 台企銀○○ 廖益賢 89.04.13 58,000 89.01.05 89.04.14 11 CM0000000 ○○區農會 洪雪鸞 89.03.15 60,500 89.01.05 89.03.16 12 CM0000000 ○○區農會 洪雪鸞 89.03.24 50,500 89.01.05 89.03.27 13 CM0000000 ○○區農會 洪雪鸞 89.04.06 56,000 89.01.21 89.04.07 14 CM0000000 ○○區農會 洪雪鸞 89.04.14 55,000 89.01.21 89.04.15 15 CM0000000 ○○區農會 洪雪鸞 89.04.31 50,500 89.01.21 89.05.03 

附表二           日   期  洪雪鸞辯稱借款蔡洪雪香之借款支出     蔡洪雪香安順郵局帳戶入帳及該月帳戶交易情形      存簿轉帳（帳戶‧轉帳金額）    無摺存入 入帳後餘額 當月帳戶交易情形   洪雪鸞 廖文綨 廖文聖 轉帳金額     93.09.15     15,000 16,808 ㈠前月餘額：  4,798元。／本月餘額： 14.020元。 ㈡交易概況：⑴存款：左列存款1 筆。            ⑵提領：人壽扣款3 筆共5,778 元。  93.11.08     30,000 49,056 ㈠前月餘額： 19,056元。／本月餘額： 46,301元。 ㈡交易概況：⑴存款：左列存款1 筆。            ⑵提領：人壽扣款1 筆2,755 元。  94.02.05     20,000 34,836 ㈠前月餘額： 14,836元。／本月餘額： 32,081元。 ㈡交易概況：⑴存款：左列存款1 筆。            ⑵提領：人壽扣款1 筆2,755 元。  94.04.25     10,000 33,529 ㈠前月餘額： 26,284元。／本月餘額： 33,529元。 ㈡交易概況：⑴存款：左列存款1 筆。            ⑵提領：人壽扣款1 筆2,755 元。  94.10.14     10,000 47,899 ㈠前月餘額： 40,654元。／本月餘額： 47,899元。 ㈡交易概況：⑴存款：左列存款1 筆。            ⑵提領：人壽扣款1 筆2,755 元。  94.11.09     10,000 55,144 ㈠前月餘額： 47,899元。／本月餘額： 75,529元。 ㈡交易概況：⑴存款：左列存款1 筆。            ⑵提領：人壽扣款1 筆2,755 元。    ▼ 94.12.09     10,000 79,345 ㈠前月餘額： 75,529元。／本月餘額： 77,479元。 ㈡交易概況：⑴存款：①左列存款1 筆。                     ②匯款2 筆共10,000元。             ⑵提領：①人壽扣款3 筆共5,778 元                   ②提領共12,000元。  95.01.16     10,000 84,724 ㈠前月餘額： 77,479元。／本月餘額： 94,724元。 ㈡交易概況：⑴存款：左列存款2 筆。            ⑵提領：人壽扣款1 筆2,755 元。  95.01.26     10,000 94,724   95.02.20  　　　 國泰  10,000  101,969 ㈠前月餘額： 94,724元。／本月餘額：116,969元。 ㈡交易概況：⑴存款：左列存款2 筆。            ⑵提領：人壽扣款1 筆2,755 元。  95.02.24     15,000 116,969   95.03.06     20,000 136,969 ㈠前月餘額：116,969元。／本月餘額：141,172元。 ㈡交易概況：⑴存款：左列存款1 筆。            ⑵提領：人壽扣款3 筆共5,778 元。  95.03.15 一銀    5,000  136,172   95.03.15  　　　 國泰   5,000  141,172  ▼ 95.04.17  　　　 國泰  10,000  138,417 ㈠前月餘額：147,172元。／本月餘額：138,417元。 ㈡交易概況：⑴存款：左列存款1 筆。             ⑵提領：①人壽扣款1 筆2,755 元。                   ②提領1 筆10,000元。   ▼ 95.05.18 一銀    6,000  136,662 ㈠前月餘額：138,417元。／本月餘額：156,662元。 ㈡交易概況：⑴存款：左列存款2 筆。             ⑵提領：①人壽扣款1 筆2,755 元。                   ②提領1 筆5,000元。  95.05.29     20,000 156,662    ▼ 95.07.03  　　　 國泰  12,000  143,934 ㈠前月餘額：131,934元。／本月餘額：146,179元。 ㈡交易概況：⑴存款：左列存款2 筆。             ⑵提領：①人壽扣款1 筆2,755 元。                   ②提領1 筆10,000元。  95.07.24     10,000 146,179   ▼ 95.08.31     　5,000 148,424 ㈠前月餘額：146,179元。／本月餘額：143,424元。 ㈡交易概況：⑴存款：左列存款1 筆。            ⑵提領：人壽扣款1 筆2,755 元。  95.10.02  　　　 國泰  15,000  152,848 ㈠前月餘額：137,848元。／本月餘額：150,093元。 ㈡交易概況：⑴存款：左列存款1 筆。            ⑵提領：人壽扣款1 筆2,755 元。    ▼ 95.11.09     20,000 162,338 ㈠前月餘額：150,093元。／本月餘額：206,338元。 ㈡交易概況：⑴存款：①左列存款3 筆。                     ②票款52,000元             ⑵提領：①人壽扣款1 筆2,755 元。                   ②提領3 筆共18,000元。  95.11.14 國泰    5,000  162,338   95.11.21  　　　 國泰   5,000  154,338   95.12.19 一銀    5,000  205,762 ㈠前月餘額：206,338元。／本月餘額：206,181元。 ㈡交易概況：⑴存款：左列存款1 筆。            ⑵提領：人壽扣款2 筆共5,576 元。   ▼ 96.01.16 一銀    4,000  12,426 ㈠前月餘額：206,181元。／本月餘額： 12,426元。 ㈡交易概況：⑴存款：左列存款1 筆。             ⑵提領：①人壽扣款1 筆2,755 元。                   ②提領2 筆共195,000元。  96.03.20  　　　 國泰  10,000  14,095 ㈠前月餘額：  9,671元。／本月餘額： 14,095元。 ㈡交易概況：⑴存款：左列存款1 筆。            ⑵提領：人壽扣款2 筆共5,576 元。  96.04.25  　　　 國泰   5,000  16,340 ㈠前月餘額： 14,095元。／本月餘額： 16,340元。 ㈡交易概況：⑴存款：左列存款1 筆。            ⑵提領：人壽扣款1 筆2,755 元。  96.05.15  　　　 國泰   5,000  18,553 ㈠前月餘額： 16,340元。／本月餘額： 18,553元。 ㈡交易概況：⑴存款：左列存款1 筆。            ⑵提領：人壽扣款1 筆2,755 元。 △ 96.06.20  　　　 國泰   5,000  10,347 ㈠前月餘額： 18,553元。／本月餘額：110,424元。 ㈡交易概況：⑴存款：①左列存款1 筆。                     ②轉帳2 筆共11,880 元。            ⑵提領：人壽扣款4 筆共15,086元。 ▼ 96.09.29 國泰    3,000  37,242 ㈠前月餘額： 39,850元。／本月餘額： 37,242元。 ㈡交易概況：⑴存款：左列存款1 筆。             ⑵提領：人壽扣款2 筆共5,608 元。                   ②提領1 筆10,000元。 ▼ 96.10.19 國泰    3,000  7,455 ㈠前月餘額： 37,242元。／本月餘額：  7,455元。 ㈡交易概況：⑴存款：左列存款1 筆。             ⑵提領：①人壽扣款1 筆2,787 元。                   ②提領1 筆30,000元。  96.11.15 國泰    5,000  9,668 ㈠前月餘額：  7,455元。／本月餘額： 14,668元。 ㈡交易概況：⑴存款：左列存款1 筆。            ⑵提領：人壽扣款1 筆2,787元。  96.11.26 國泰    5,000  14,668   96.12.31 國泰    5,000  14,162 ㈠前月餘額： 14,668元。／本月餘額： 14,162元。 ㈡交易概況：⑴存款：左列存款1 筆。            ⑵提領：人壽扣款2 筆共5,608 元。  97.02.13     10,000 18,588 ㈠前月餘額： 11,375元。／本月餘額： 14,095元。 ㈡交易概況：⑴存款：左列存款2 筆。            ⑵提領：人壽扣款2 筆共5,574 元。  97.02.18 國泰    5,000  23,588   97.04.14 國泰    3,000  18,193 ㈠前月餘額： 17,980元。／本月餘額： 18,193元。 ㈡交易概況：⑴存款：左列存款1 筆。            ⑵提領：人壽扣款1 筆2,787 元。  97.05.13 國泰    5,000  20,406 ㈠前月餘額： 18,193元。／本月餘額： 20,406元。 ㈡交易概況：⑴存款：左列存款1 筆。            ⑵提領：人壽扣款1 筆2,787 元。  97.06.16 國泰   10,000  15,320 ㈠前月餘額： 20,406元。／本月餘額： 15,373元。 ㈡交易概況：⑴存款：左列存款1 筆。            ⑵提領：人壽扣款4 筆共15,088 元。  97.07.15  　　　 國泰  10,000  22,586 ㈠前月餘額： 15,373元。 ㈡本月餘額： 22,586元。 ㈢交易概況：⑴存款：左列存款1 筆。            ⑵提領：人壽扣款1筆共2,787元。  97.09.22  　　　 國泰  10,000  24,191 ㈠前月餘額： 17,012元。／本月餘額： 24,191元。 ㈡交易概況：⑴存款：左列存款1 筆。            ⑵提領：人壽扣款2 筆共5,608 元。  97.10.15  　　　 國泰   5,000  26,404 ㈠前月餘額： 24,191元。／本月餘額： 56,743元。 ㈡交易概況：⑴存款：①左列存款2 筆。                     ②人壽匯入26,044元。            ⑵提領：人壽扣款3 筆5,892 元。  97.10.21      7,400 33,804  ▼ 97.12.16  　　　 國泰   5,000  40,018 ㈠前月餘額： 19,254元。／本月餘額： 45,109元。 ㈡交易概況：⑴存款：左列存款3 筆。             ⑵提領：①人壽扣款3 筆共14,236 元。                   ②提領1 筆10,000元。  97.12.22     10,000 40,109   97.12.24  　　　 國泰   5,000  45,109   98.01.15 國泰   10,000  43,694 ㈠前月餘額： 45,109元。／本月餘額： 43,694元。 ㈡交易概況：⑴存款：左列存款1 筆。            ⑵提領：人壽扣款2 筆共11,415 元。  98.02.20 國泰   10,000  40,132 ㈠前月餘額： 43,694元。／本月餘額： 40,132元。 ㈡交易概況：⑴存款：左列存款1 筆。            ⑵提領：人壽扣款4 筆共13,562元 ▼ 98.03.16  　　　  　　　 中信 10,000  36,854 ㈠前月餘額： 40,132元。／本月餘額： 21,854元。 ㈡交易概況：⑴存款：左列存款1 筆。             ⑵提領：①人壽扣款3 筆13,278 元。                   ②提領1 筆15,000元。  98.04.20  　　　 國泰   5,000  16,397 ㈠前月餘額： 21,854元。／本月餘額： 13,854元。 ㈡交易概況：⑴存款：左列存款1 筆。            ⑵提領：人壽扣款4 筆共13,562元。  98.05.13  　　　  　　　 中信  5,000  15,505 ㈠前月餘額： 13,292元。／本月餘額： 13,115元。 ㈡交易概況：⑴存款：左列存款2 筆。            ⑵提領：人壽扣款2 筆共10,177元。  98.05.21  　　　  　　　 中信  5,000  13,115   98.06.08     20,000 33,115 ㈠前月餘額： 33,115元。／本月餘額： 10,682元。 ㈡交易概況：⑴存款：左列存款1 筆。            ⑵提領：人壽扣款5 筆共22,476 元。  98.07.06     15,000 25,682 ㈠前月餘額： 10,682元。／本月餘額： 21,400元。 ㈡交易概況：⑴存款：左列存款3 筆。            ⑵提領：人壽扣款4 筆共13,282元。  98.07.09 國泰    5,000  27,895   98.07.17 國泰    4,000  24,505  ▼ 98.08.17  　　　  　　　 中信  5,000  16,223 ㈠前月餘額： 21,400元。／本月餘額： 13,223元。 ㈡交易概況：⑴存款：左列存款1 筆。             ⑵提領：①人壽扣款2 筆共10,177元。                   ②提領1 筆3,000元。  98.09.07     10,000 23,223 ㈠前月餘額： 13,223元。／本月餘額： 10,225元。 ㈡交易概況：⑴存款：左列存款1 筆。            ⑵提領：人壽扣款3 筆共12,998元。 + 98.10.01 國泰    5,000  15,225 ㈠前月餘額： 10,225元。／本月餘額：  5,937元。 ㈡交易概況：⑴存款：左列存款2 筆。             ⑵提領：①人壽扣款4 筆共13,282元。                   ②提領1 筆1,000元。  98.10.09  　　　 國泰   5,000  16,432   98.11.06     10,000 15,937 ㈠前月餘額：  5,937元。／本月餘額： 15,760元。 ㈡交易概況：⑴存款：左列存款1 筆。            ⑵提領：人壽扣款2 筆共1,0177元。  98.11.16  　　　 國泰  10,000  15,760   98.12.07     10,000 25,760 ㈠前月餘額： 15,760元。／本月餘額： 12,781元。 ㈡交易概況：⑴存款：左列存款1 筆。            ⑵提領：人壽扣款3 筆共12,998元。  99.01.08     10,000 22,781 ㈠前月餘額： 12,781元。／本月餘額： 19,499元。 ㈡交易概況：⑴存款：左列存款2 筆。            ⑵提領：人壽扣款4 筆共13,282元。  99.01.25  　　　 國泰  10,000  22,604   99.03.09     10,000 13,602 ㈠前月餘額：  9,235元。／本月餘額： 16,125元。 ㈡交易概況：⑴存款：左列存款1 筆。            ⑵提領：人壽扣款3 筆共13,110元。  99.03.14  　　　  　　　 中信 10,000  23,602   99.04.18  　　　  　　　 中信  3,000  8,861 ㈠前月餘額： 16,125元。／本月餘額：  5,756元。 ㈡交易概況：⑴存款：左列存款1 筆。            ⑵提領：人壽扣款4 筆共13,369元。  99.05.06     10,000 15,756 ㈠前月餘額：  5,756元。／本月餘額：  5,492元。 ㈡交易概況：⑴存款：左列存款1 筆。            ⑵提領：人壽扣款2 筆共10,364元。  99.06.07     20,000 25,492 ㈠前月餘額：  5,492元。／本月餘額：  9,919元。 ㈡交易概況：⑴存款：左列存款1 筆。            ⑵提領：人壽扣款5 筆共22,588元。  99.06.14 國泰    7,000  17,381   99.07.06     10,000 19,919 ㈠前月餘額：  9,919元。／本月餘額：  6,550元。 ㈡交易概況：⑴存款：左列存款1 筆。            ⑵提領：人壽扣款4 筆共13,369元。  ▼ 99.08.06     10,000 16,550 ㈠前月餘額：  6,550元。／本月餘額： 11,260元。 ㈡交易概況：⑴存款：左列存款1 筆。             ⑵提領：①人壽扣款2 筆共10,290元。                   ②代付票款3150元存入並支出。  99.08.13  　　　  　　　 中信  5,000  18,763   99.09.06     10,000 21,260 ㈠前月餘額： 11,260元。／本月餘額： 15,124元。 ㈡交易概況：⑴存款：左列存款1 筆。            ⑵提領：人壽扣款3 筆共13,136元。  99.09.30  　　　 國泰   7,000  15,124   △ 99.11.08     15,000 18,968 ㈠前月餘額：  1,729元。／本月餘額： 35,171元。 ㈡交易概況：⑴存款：①左列存款3 筆。                     ②人壽匯入2,901 元、代收票據共2,439 元、匯款2 筆共4 千元。            ⑵提領：人壽扣款2筆共10,698元。  99.11.15 一銀    5,000  16,171   99.11.22     15,000 34,171   99.12.27 國泰    5,000  26,645 ㈠前月餘額： 35,171元。／本月餘額： 26,645元。 ㈡交易概況：⑴存款：左列存款1 筆。            ⑵提領：人壽扣款3 筆共13,544元。  100.01.24 國泰    5,000  20,947 ㈠前月餘額： 26,645元。／本月餘額： 17,842元。 ㈡交易概況：⑴存款：左列存款1 筆。            ⑵提領：人壽扣款4 筆共13,803元。  100.02.14     40,000 55,055 ㈠前月餘額： 17,842元。／本月餘額： 43,465元。 ㈡交易概況：⑴存款：左列存款2 筆。             ⑵提領：①人壽扣款2 筆共10,777元。                   ②提領1 筆10,000元。  100.02.18     6,400  53,465   100.03.11     30,000 67,832 ㈠前月餘額： 43,465元。／本月餘額： 64,842元。 ㈡交易概況：⑴存款：左列存款2 筆。            ⑵提領：3 筆共13,623元。  100.03.17 國泰    5,000  64,842  ▼ 100.04.18 國泰    5,000  48,309 ㈠前月餘額： 64,842元。／本月餘額： 45,204元。 ㈡交易概況：⑴存款：左列存款1 筆。             ⑵提領：①人壽扣款4 筆共13,882元                   ②「台南泥水」提領14,156元。  100.05.02     30,000 75,204 ㈠前月餘額： 45,204元。／本月餘額： 69,387元。 ㈡交易概況：⑴存款：左列存款2 筆。            ⑵提領：人壽扣款2 筆共10,817元。  100.05.16 國泰    5,000  69,387  ▼ 100.06.16 國泰    5,000  51,246 ㈠前月餘額： 69,387元。／本月餘額： 79,071元。 ㈡交易概況：⑴存款：左列存款3 筆。             ⑵提領：①人壽扣款5 筆共23,141元。                   ②「台南泥水」提領10,240元。  100.06.21     20,000 71,311   100.06.29     18,000 79,071   100.07.18 國泰    5,000  73,254 ㈠前月餘額： 79,071元。／本月餘額： 85,149元。 ㈡交易概況：⑴存款：左列存款2 筆。            ⑵提領：人壽扣款4 筆共13,922元。  100.07.20     15,000 88,254  ▼ 100.08.01     11,000 96,149 ㈠前月餘額： 85,149元。／本月餘額： 60,280元。 ㈡交易概況：⑴存款：左列存款2 筆。             ⑵提領：①人壽扣款2 筆共10,869元。                   ②提領2 筆共30,000元。  100.08.18 國泰    5,000  60,280  ▼ 100.09.06     20,000 80,280 ㈠前月餘額： 60,280元。／本月餘額： 61,445元。 ㈡交易概況：⑴存款：左列存款1 筆。             ⑵提領：①人壽扣款4 筆共13,715元。                   ②「台南泥水」提領5,120 元。 △ 100.11.11     11,000 65,235 ㈠前月餘額： 47,471元。／本月餘額： 68,102元。 ㈡交易概況：⑴存款：①左列存款2 筆。                     ②委播款1 筆9,551 元。            ⑵提領：人壽扣款2 筆共10,920元。  100.11.30     11,000 68,102   101.02.15     11,000 48,625 ㈠前月餘額： 40,412元。／本月餘額： 40,492元。 ㈡交易概況：⑴存款：左列存款1 筆。            ⑵提領：人壽扣款2 筆共10,920元。  101.03.01  　　　  　　　 中信 10,000  50,492 ㈠前月餘額： 40,492元。／本月餘額： 47,726元。 ㈡交易概況：⑴存款：左列存款2 筆。            ⑵提領：人壽扣款3 筆共13,766元。  101.03.14     11,000 55,859   101.04.16     11,000 47,806 ㈠前月餘額： 47,726元。／本月餘額： 44,701元。 ㈡交易概況：⑴存款：左列存款1 筆。            ⑵提領：人壽扣款4 筆共14,025元。  101.05.15     11,000 44,747 ㈠前月餘額： 44,701元。／本月餘額： 44,747元。 ㈡交易概況：⑴存款：左列存款1 筆。            ⑵提領：人壽扣款2 筆共10,954元。  101.06.07 國泰    5,000  49,747 ㈠前月餘額： 44,747元。／本月餘額： 37,540元。 ㈡交易概況：⑴存款：左列存款1 筆。            ⑵提領：人壽扣款5 筆共23,278元。  101.06.18     11,000 37,469   101.07.16     11,000 37,586 ㈠前月餘額： 37,540元。／本月餘額： 36,959元。 ㈡交易概況：⑴存款：左列存款1 筆。            ⑵提領：人壽扣款4 筆共11,581元。  101.08.01     20,000 56,959 ㈠前月餘額： 36,959元。／本月餘額： 46,005元。 ㈡交易概況：⑴存款：左列存款1 筆。            ⑵提領：人壽扣款2 筆共10,954元。  101.10.01 國泰    5,000  157,205 ㈠前月餘額：157,205元。／本月餘額：146,251元。 ㈡交易概況：⑴存款：左列存款1 筆。            ⑵提領：人壽扣款2 筆共10,954元。  102.01.22     10,000 112,683 ㈠前月餘額：113,387元。／本月餘額：112,683元。 ㈡交易概況：⑴存款：左列存款2 筆。            ⑵提領：人壽扣款2 筆共10,954元。  102.01.22 國泰   10,000  112,683  △ 102.03.05 國泰    5,000  108,679 ㈠前月餘額：101,729元。／本月餘額： 99,879元。 ㈡交易概況：⑴存款：①左列存款2 筆。                     ②跨行匯入1,950 元。            ⑵提領：人壽扣款3 筆共13,800元。  102.03.21 國泰    5,000  99,879  ◎ 102.04.05       ◎CH774104本票（170 萬元）票載發票日◎  102.04.17 國泰   10,000  98,925 ㈠前月餘額： 99,879元。／本月餘額： 98,925元。 ㈡交易概況：⑴存款：左列存款1 筆。            ⑵提領：人壽扣款2 筆共10,954元。  102.05.17 國泰   10,000  97,971 ㈠前月餘額： 98,879元。／本月餘額： 97,971元。 ㈡交易概況：⑴存款：左列存款1 筆。            ⑵提領：人壽扣款2 筆共10,954元。  102.06.24 國泰    5,000  79,851 ㈠前月餘額： 97,971元。／本月餘額： 79,851元。 ㈡交易概況：⑴存款：左列存款1 筆。            ⑵提領：人壽扣款5 筆共23,278元。  102.08.01 國泰    5,000  73,270 ㈠前月餘額： 68,270元。／本月餘額： 57,316元。 ㈡交易概況：⑴存款：左列存款1 筆。            ⑵提領：人壽扣款3 筆共15,954元。  102.09.04 國泰    5,000  62,316 ㈠前月餘額： 57,316元。／本月餘額：    516元。 ㈡交易概況：⑴存款：左列存款1 筆。             ⑵提領：①人壽扣款3 筆共13,800元。                   ②提領3 筆共48,000 元。  102.10.07     15,000 15,516 ㈠前月餘額：    516元。／本月餘額：  4,562元。 ㈡交易概況：⑴存款：左列存款1 筆。            ⑵提領：人壽扣款2 筆共10,954元。  102.11.05 國泰    5,000  9,562 ㈠前月餘額：  4,562元。／本月餘額： 13,608元。 ㈡交易概況：⑴存款：左列存款1 筆。            ⑵提領：人壽扣款2 筆共10,954元。  102.11.12     15,000 21,741  ◎ ● 102.12.03       本院103 訴52繫屬（102 營調166 ）起訴請求198 萬9332元及自103.01.04 起利息 △ 102.12.24 國泰    5,000  7,867 ㈠前月餘額： 13,608元。／本月餘額： 17,867元。 ㈡交易概況：⑴存款：①左列存款1 筆。                     ②現金存入1 筆3,000 元            ⑵提領：人壽扣款3 筆共13,800元。  102.12.31     10,000 17,867   103.01.23 國泰    5,000  11,913 ㈠前月餘額： 17,867元。／本月餘額： 11,913元。 ㈡交易概況：⑴存款：左列存款1 筆。            ⑵提領：人壽扣款2 筆共10,954元。  103.02.13     10,000 19,092 ㈠前月餘額： 11,913元。／本月餘額： 11,279元。 ㈡交易概況：⑴存款：①左列存款1 筆。                     ②代收款3,200元。            ⑵提領：①人壽扣款2 筆共10,954元。  103.03.14     10,000 15,612 ㈠前月餘額： 11,279元。／本月餘額：  7,479元。 ㈡交易概況：⑴存款：左列存款1 筆。            ⑵提領：人壽3 筆共13,800元。 ◎ ● 103.03.17       本院103 訴52號一審判決日蔡洪雪香（訴代蔡聯芳）應給付蔡忻惠198 萬9332元及自103.01.19 起之法定利息。 △ 103.05.13 國泰    5,000  6,837 ㈠前月餘額：  4,658元。／本月餘額：  6,704元。 ㈡交易概況：⑴存款：①左列存款1 筆。                     ②現金存入1 筆8,000元。            ⑵提領：人壽扣款2 筆共10,954元。  103.06.03     10,000 16,704 ㈠前月餘額：  6,704元。／本月餘額：  5,440元。 ㈡交易概況：⑴存款：左列存款2 筆。            ⑵提領：人壽扣款5 筆共23,278元。  103.06.11     12,000 13,559  ◎ 103.06.05       ◎00000000本票（150 萬元）票載發票日◎  103.07.11     15,000 17,619 ㈠前月餘額：  5,440元。／本月餘額：  8,859元。 ㈡交易概況：⑴存款：左列存款1 筆。            ⑵提領：人壽扣款4 筆共11,581元。  103.08.04 國泰    5,000  13,859 ㈠前月餘額：  8,859元。／本月餘額： 17,905元。 ㈡交易概況：⑴存款：左列存款2 筆。            ⑵提領：人壽扣款2 筆共10,954元。  103.08.14     15,000 26,038  △ 103.09.11     10,000 22,238 ㈠前月餘額： 17,905元。／本月餘額： 19,781元。 ㈡交易概況：⑴存款：①左列存款1 筆。                     ②代收票款676 元。            ⑵提領：人壽扣款3 筆共13,800元。  103.09.29 國泰    5,000  19,781   103.09.23       南高103 上93二審判決日原判決超過168 萬8487元（含自103.01.19 起法定利息）以外廢棄。  103.11.14 國泰    5,000  19,006 ㈠前月餘額：  9,827元。／本月餘額： 10,873元。 ㈡交易概況：⑴存款：①左列存款1 筆。                     ②現金存入1 筆7,000元            ⑵提領：人壽扣款2 筆共10,954元。  103.12.12      7,000 12,206   104.10.23       104 台上2038判決二審判決駁回中之7 千元部分撤銷發回（發回部分由南高104 上更㈠23更審，經原告105.06.21撤回此部分起訴）。  104.11.12     10,000 19,436   104.11.16       本票強制執行聲請日  105.06.08     15,000 15,913